臺灣士林地方法院民事裁定
111年度勞專調字第31號
聲  請  人  姚暉娟  

相  對  人  衛生福利部
法定代理人  陳時中  
上列當事人間請求給付工資等（聲請調解）事件，本院裁定如下
：
    主  文
聲請人應於收受本裁定送達五日內，具狀補正如理由欄第二點所
示第㈠項至第㈡項事項，逾期不補正其一，即裁定駁回其聲請。
    理  由
一、按有關勞動事件之處理，依勞動事件法之規定；該法未規定
    者，適用民事訴訟法之規定。不合於勞動事件法第16條第1
    項規定之勞動事件，當事人亦得於起訴前，聲請勞動調解。
    以一訴主張數項標的者，其價額合併計算之。因定期給付涉
    訟，其訴訟標的之價額，以權利存續期間之收入總數為準；
    期間未確定時，應推定其存續期間。但超過5年者，以5年計
    算。聲請勞動調解，應依民事訴訟法第77條之20所定額數繳
    納聲請費。聲請書狀及其附屬文件，除提出於法院者外，應
    按勞動調解委員二人及應送達相對人人數提出繕本或影本。
    因財產權事件聲請調解，其標的之金額或價額新臺幣（下同
    ）10萬元以上，未滿100萬元者，徵收1,000元。勞動事件法
    第15條、第16條第3項、民事訴訟法第77條之2第1項、勞動
    事件法第11條、勞動事件審理細則第15條第1項、第6項、民
    事訴訟法第77條之20分別定有明文。次按調解之聲請不合法
    者，勞動法庭之法官應以裁定駁回之。但其情形可以補正者
    ，應定期間先命補正。勞動事件法第22條第1項亦有明文規
    定。
二、本件聲請人聲請勞動調解，未據繳納訴訟費用，且未按勞動
    調解委員人數提出聲請狀繕本或影本。查：
　㈠聲請人勞動調解聲明請求：㊀相對人應回復聲請人民國110年1
    月至12月之薪點為360元；㊁相對人應給付聲請人110年終獎
    金差額2,994元；㊂相對人應辦理聲請人111年晉薪一級為376
    薪點；㊃相對人自111年1月起至清償日止給付聲請人每月薪
    資差額3,113元。其訴訟標的雖不相同，惟上開聲明㊀、㊁及㊂
    、㊃均係因相對人調降聲請人110年薪點，致聲請人受有薪資
    差額及年終獎金差額之損害，而薪點為相對人依約給付薪資
    及年終獎金之基準，故聲明㊀、㊂請求回復110年薪點及調整1
    11年晉薪點，其訴訟利益單一，訴訟目的一致，具有訴訟利
    益目的同一之競合關係，其訴訟標的價額應按其中價額最高
    者定之（最高法院106年度台抗字第815號裁定意旨參照）即
    聲明㊀、㊂之請求。其中聲明㊀部分，聲請人回復110年度晉薪
    點360元所受之客觀利益為免於返還溢領薪資23,366元（見
    本院卷第34頁）及年終獎金差額2,994元，合計26,360元（
    計算式：23,366＋2,994＝26,360）。至聲明㊂部分，聲請人自
    111年1月起於受雇期間因此所受之客觀利益為按月3,113元
    之薪資差額，屬因定期給付涉訟，因聲請人主張之權利存續
    期間不確定，其聲請調解時為56歲，距勞動基準法第54條第
    1項第1款強制退休年齡（滿65歲），尚可工作之期間逾5年
    ，依前揭規定，應以5年計算，此部分訴訟標的價額（聲請
    人因本案訴訟所得利益即5年薪資差額）應核定為18萬6,780
    元（計算式：3,113元×12月×5年＝186,780元）。合計本件訴
    訟標的價額為21萬3,140元（計算式：26,360＋186,780＝213,
    140），依前揭規定，應徵勞動調解聲請費1,000元。  
　㈡聲請人未提出聲請狀及其所附證據之繕本或影本供勞動調解
    委員2人閱覽，與前開規定不合，聲請人應提出聲請狀及其
    所附證據之繕本或影本共2份。
  ㈢綜上，本件調解聲請程式有上開欠缺之處，茲依勞動事件法
    第22條第1項但書規定之規定，限聲請人於收受本裁定送達
    後5日內，具狀補正上開事項，逾期不補正其一，即裁定駁
    回其聲請。
三、爰裁定如主文。 
中　　華　　民　　國　　111 　年　　4 　　月　　29　　日
                  勞動法庭  法  官  謝佳純
以上正本係照原本作成。
如對本裁定關於核定訴訟標的價額部分抗告，應於裁定送達後10
日內向本院提出抗告狀，並繳納抗告費新臺幣1,000 元；關於命
補繳裁判費部分，不得抗告。　
中　　華　　民　　國　　111 　年　　5 　　月　　2 　　日
                            書記官  陳怡文